臺灣板橋地方法院刑事判決　　　　　　　94年度易緝字第37號
公　訴　人　臺灣板橋地方法院檢察署檢察官
被　　　告　乙○○
上列被告因竊盜案件，經檢察官提起公訴（90年度偵字第5611號
），本院合議庭裁定適用簡式審判程序，判決如下：
    主  文
乙○○竊盜，處拘役參拾日，如易科罰金，以參佰元折算壹日。
    事  實
一、乙○○曾有竊盜、偽造文書、妨害秩序等前科，其於民國（
    下同）83年間因竊盜案件，經臺灣桃園地方法院於83年7 月
    28日以83年度易字第2402號判決有期徒刑8 月，經臺灣高等
    法院於83年11月18日以83年度上易字第5918號判決駁回上訴
    ，83年11月18日確定；又於83年間因竊盜案件，經臺灣桃園
    地方法院於84年1 月19日以83年度易字第5536號判決有期徒
    刑8 月，於84年3 月27日確定，前後二罪接續執行，85年1
    月18日假釋，85年3 月6 日縮刑期滿執行完畢（本件尚未構
    成累犯，起訴書誤認為85年3 月18日執行完畢）。竟不知悔
    改，於90年3 月10日下午3 時許，在臺北縣板橋市縣立殯儀
    館內，見停放於該處為不詳姓名之人所持有、懸掛GIA ─40
    8 號車牌、車身引擎號碼為4TF ─044540（原掛GKS ─058
    號車牌）之YAMAHA廠牌、紅色重型機車一部（車身屬丙○○
    所有，因鑰匙插於機車上，為不詳人於89年12月5 日晚間10
    時許，在臺北縣板橋市○○路、溪頭街口竊走；GIA ─408
    號車牌，引擎號碼為4JK ─300281號，屬川昌實業有限公司
    所有，交與甲○○使用，於87年7 月27日上午6 時許，在臺
    北縣板橋市○○街82巷15弄1 號前，連同該機車遭不詳人竊
    取），欲利用該車為代步工具，遂萌生為自己不法所有之意
    圖，以遺留該機車上之屬丙○○所有鑰匙發動牽騎而竊取之
    ，得手後供己騎用。嗣於90年3 月12日下午4 時許，乙○○
    騎乘該機車途經臺北縣板橋市○○路○ 段147 號前，為警當
    場查獲，並扣得上揭機車鑰匙1 支。
二、案經臺北縣政府警察局海山分局報請臺灣板橋地方法院檢察
    署檢察官偵查起訴。嗣乙○○逃匿，經本院通緝到案。乙○
    ○於本院準備程序進行中，先就被訴事實為有罪陳述，經告
    知簡式審判之旨，並聽取當事人意見後，裁定適用簡式審判
    程序。
    理  由
一、上揭利用鑰匙插於車上，發動該機車而竊盜之犯行，迭據被
    告乙○○於警詢、檢察官訊問時坦承不諱（詳參90年度偵字
    第5611號卷第4 頁反面90年3 月12日警詢筆錄、第21頁90年
    3 月13日訊問筆錄），且據被告於本院行準備程序及審理時
    為認罪之答辯（詳參本院94年5 月11日準備程序筆錄、審判
    筆錄）；核與被害人丙○○指證：上開機車車身原懸掛GKS
    ─058 號、引擎號碼為4TF ─044540號機車，於89年12月5
    日晚間10時，在臺北縣板橋市○○路、溪頭街口失竊（參同
    前偵查卷第6 頁90年3 月12日警詢筆錄）、及被害人甲○○
    證言：GIA ─408 是87年7 月27日上午6 時許，在臺北縣板
    橋市○○街82巷15弄1 號前連同引擎號碼4JK ─300281號機
    車失竊等情相符（詳參同前偵查卷第9 頁90年3 月12日警詢
    筆錄），復有贓物認領保管單2 件、車輛竊盜、車牌失竊資
    料個別查詢報表─查詢車輛認可資料2 件、車籍作業系統─
    查詢認可資料2 件附卷可稽，足認被告前揭不利於己之自白
    ，應與事實相符。被告雖曾於警詢及本院訊問時否認竊盜犯
    行，辯稱：渠以為是不要的車子云云（同前偵卷第4 頁反面
    90年3 月12日警詢筆錄、本院94年2 月17日訊問筆錄）。然
    被告發現該機車時，懸掛形式上合格車牌，與一般報廢棄置
    機車先辦理繳銷車牌，以避免續課牌照稅、燃料稅、或他人
    騎乘該車而產生之交通違規罰單、或利用該車犯案之情形有
    別；而該機車上插入鑰匙，可供發動機車，作為代步工具，
    並無不堪使用之情形，衡情，應無任意棄置不用之理。被告
    空言否認，顯非可採。事證明確，被告犯行洵堪認定。
二、按被告乙○○牽騎上開機車，核其所為，係犯刑法第320 條
    第1 項之竊盜罪。爰審酌被告犯罪動機、目的、手段、對被
    害人造成財物損失之情形，及其曾有竊盜前科，又犯本件之
    罪，犯罪後曾坦承犯行等一切情狀，量處如主文所示之刑，
    並諭知易科罰金之折算標準。至公訴人請求宣告被告緩刑一
    情，惟本院認被告前因竊盜罪行，經法院判處罪刑且執行完
    畢後，又犯本件竊盜罪，為收懲儆之效，不宜諭知緩刑，附
    此敘明。扣案之鑰匙1 支，為被害人丙○○所有，且已發還
    與被害人丙○○，依法不得之沒收，附此敘明。
據上論斷，應依刑事訴訟法第273 條之1 第1 項、第299 條第1
項前段，刑法第320 條第1 項、第41條第1 條前段，罰金罰鍰提
高標準條例第1 條前段、第2 條，判決如主文。
本案經檢察官孫治平到庭執行職務。
中　　華　　民　　國　　94　　年　　5 　　月　　25　　日
                  刑事第十五庭  法　官  高玉舜
以上正本證明與原本無異
如不服本判決應於送達後10日內向本院提出上訴狀
                                書記官　田世杰
中　　華　　民　　國　　94　　年　　5 　　月　　25　　日
附錄本案論罪科刑法條全文：
中華民國刑法第320 條 (普通竊盜罪、竊佔罪)
意圖為自己或第3 人不法之所有，而竊取他人之動產者，為竊盜
罪，處五年以下有期徒刑、拘役或五百元以下罰金。
意圖為自己或第3 人不法之利益，而竊佔他人之不動產者，依前
項之規定處斷。
前二項之未遂犯罰之。
